最高法院刑事裁定　　　　　　　　　　 111年度台抗字第98號
抗　告　人　朱世全




上列抗告人因妨害性自主等罪案件，不服臺灣高等法院花蓮分院
中華民國110年12月1日駁回其聲請再審之裁定（110 年度侵聲再
字第2號），提起抗告，本院裁定如下：
    主  文
抗告駁回。
    理  由
一、有罪之判決確定後，因發現新事實或新證據，單獨或與先前
    之證據綜合判斷，足認受有罪判決之人應受無罪、免訴、免
    刑或輕於原判決所認罪名之判決者，為受判決人之利益，得
    聲請再審，刑事訴訟法第420條第1項第6 款定有明文。此新
    事實及新證據之定義，其中新規性之要件，採取以該證據是
    否具有「未判斷資料性」而定，與證據之確實性，重在證據
    之證明力，應分別以觀。而聲請再審案件之事證，於判斷是
    否符合此要件，當以客觀存在之經驗法則、論理法則為審查
    ，尚非任憑再審聲請人之主觀、片面自我主張，即已完足。
    至於再審聲請人所提出或主張之新事實、新證據，若自形式
    上觀察，核與原確定判決所確認之犯罪事實無所關連，抑或
    無從動搖該事實認定之心證時，當無庸贅行其他之調查，自
    不待言。又聲請再審之理由，如僅係對原確定判決所認定之
    事實再行爭辯，或對原確定判決採證認事職權之適法行使，
    任意指摘，或對法院依職權取捨證據持相異評價，而原審法
    院即使審酌上開證據，亦無法動搖原確定判決之結果者，亦
    不符合此條款所定提起再審之要件。
二、原裁定略以：
  ㈠本件抗告人即受判決人甲○○因妨害性自主等罪案件，就其
    所犯意圖營利強制使人（即A 女，真實姓名詳卷）為性交未
    遂罪，經量處有期徒刑4年2月，並諭知相關沒收部分之原審
    法院103 年度侵上訴字第23號確定判決（下稱原確定判決A）
    聲請再審，並對其所犯成年人故意對少年（即B 女，真實姓
    名詳卷）犯強制性交罪，經量處有期徒刑3年6月部分之原審
    法院106年度重侵上更㈢字第4號確定判決（下稱原確定判決
    B）聲請再審，抗告人提出A女警詢筆錄、B 女門諾醫院驗傷
    診斷書（其上載B 女處女膜未破裂），主張有刑事訴訟法第
    420條第1項第6款、第3項規定之發現新證據為由，提起本件
    再審。
  ㈡惟查：原確定判決A依憑A女於警詢、偵查時之證述、證人李
    ○晨（名字詳卷）之證述、相關行動電話之通聯紀錄、警方
    相關之搜索扣押資料、照片、A 女戶役政連結作業系統、惠
    生婦產科診所診斷證明書等證據資料，詳予說明認定抗告人
    有意圖營利強制使A 女為性交未遂所憑之證據及理由。原確
    定判決B亦依憑抗告人之部分供述、B女、證人黃○○（真實
    名字詳卷）之證述、B 女個案匯總報告等證據資料，詳予說
    明認定抗告人對B 女為強制性交（口交）所憑之證據及理由
    。上開2 確定判決均已就抗告人之辯解何以不足採信，指駁
    綦詳，所為之論斷，無悖於經驗或論理法則，屬事實審法院
    職權之適當行使，並無違法不當之情事。抗告人所憑之A 女
    警詢筆錄已附於上開判決案卷中，並經原確定判決A 予以調
    查、審酌，B 女門諾醫院驗傷診斷書亦在卷內，且原確定判
    決B 係認定抗告人違反B女意願，強對B女為口交，既未認定
    抗告人以將其性器進入B 女性器之方式為強制性交，縱上開
    驗傷診斷書記載B女之處女膜並未破裂，亦與原確定判決B認
    定之有罪事實無影響。綜上，上開2 項證據，均不屬刑事訴
    訟法第420條第1項第6款、第3項規定之「新事實」或「新證
    據」，因認其聲請再審為無理由，應予駁回，業據原裁定說
    明綦詳，均核無違誤。
三、抗告人抗告意旨略以：原確定判決A根據起訴書所載A女警詢
    指訴之錯誤事實對抗告人為有罪之認定，B 女是處女，都和
    確定判決B 認定之犯罪事實不同，請傳喚抗告人到庭詳為陳
    述，由國民法官來審等語。惟查：原審已依刑事訴訟法第42
    9條之2前段規定，依法通知抗告人到場（抗告人在監，以遠
    距視訊方式為之），並聽取檢察官、抗告人之意見（見原審
    卷第109至111頁），亦詳敘其審酌原確定判決採證認事及對
    相關證據暨抗告人辯解取捨論斷之理由。另對於抗告人聲請
    再審所舉事由，何以與刑事訴訟法第420條第1項第6 款所規
    定新事實及新證據之要件不符，其本件聲請再審為無理由，
    而駁回其聲請，亦詳加論述說明。抗告意旨置原裁定明確之
    論斷說明於不顧，猶執其在原審聲請再審之同一陳詞，主張
    其有上述新事實及新證據，足以推翻原確定判決所認定之犯
    罪事實，尚難認為可採。原裁定駁回其聲請，於法並無不合
    ，抗告意旨執以指摘原裁定不當，為無理由，應予駁回。
據上論結，應依刑事訴訟法第412條，裁定如主文。
中    華    民    國   111    年    1     月    27    日
                  刑事第四庭審判長法  官  林  立  華  
                                  法  官  謝  靜  恒  
                                  法  官  林  瑞  斌  
                                  法  官  李  麗  珠  
                                  法  官  王  敏  慧  
本件正本證明與原本無異
                                  書記官
中    華    民    國   111    年    2     月    7     日